臺灣橋頭地方法院刑事判決　　　　　 110年度交簡上字第93號
上　訴　人
即　被　告　張鈞凱



上列上訴人即被告因過失傷害案件，不服本院橋頭簡易庭於民國
110年6月29日所為110年度交簡字第661號第一審刑事簡易判決（
聲請簡易判決處刑案號：110年度偵字第2026 號），提起上訴，
本院管轄之第二審合議庭判決如下：
    主      文
上訴駁回。
    事實及理由
一、本件經本院審理結果，認第一審判決以被告張鈞凱犯刑法第
    284條前段之過失傷害罪，判處被告拘役50 日，如易科罰金
    ，以新臺幣（下同）1,000元折算1日，其認事用法及量刑均
    無不當，應予維持，除證據部分補充被告於本院審理時之自
    白、告訴人江鳳英刑事附帶民事訴訟起訴狀所附之請求損害
    賠償明細跟證明收據影本51張外（見本院卷第33頁至第56頁
    、第71頁、第101 頁），其餘犯罪事實、證據及理由均引用
    第一審簡易判決書之記載（如附件）。
二、被告上訴意旨略以：認為判太重，沒有錢易科罰金，請求輕
    判等語。
三、上訴駁回的理由：
（一）按量刑輕重，係屬事實審法院得依職權自由裁量之事項，
      苟已斟酌刑法第57條各款所列情狀而未逾越法定刑度，不
      得遽指為違法（最高法院72年台上第6696號、75年台上第
      7033號等判決意旨參照）；且在同一犯罪事實與情節，如
      別無其他加重或減輕之原因，下級審量定之刑，亦無過重
      或失輕之不當情形，則上級審法院對下級審法院之職權行
      使，原則上應予尊重。又量刑之輕重，固屬事實審法院得
      依職權自由裁量之事項，惟仍應受比例原則及公平原則之
      限制，否則其判決即非適法。刑事審判旨在實現刑罰權分
      配的正義，故法院對有罪被告之科刑，應符合罪刑相當之
      原則，使輕重得宜，罰當其罪，以契合社會之法律感情，
      此所以刑法第57條明定科刑時應審酌一切情狀，尤應注意
      該條各款所列事項以為科刑輕重之標準。查本件原審以被
      告符合刑法第62條前段自首要件，並認被告於騎車過程中
      未能善盡駕駛之注意義務，導致告訴人受傷之結果，所為
      應予非難；復考量被告過失之程度、情節、告訴人所受傷
      勢；兼衡本件被告雖有調解意願惟因告訴人不願意而迄未
      與告訴人達成和解，致告訴人之損害尚未能填補；暨被告
      大學就讀中之智識程度、勉持之經濟狀況、無前科之素行
      等一切情狀，量處拘役50日，並諭知如易科罰金，以1000
      元折算1 日之折算標準。本件原判決於量刑部分，已以被
      告責任為基礎，並審酌刑法第57條各款規定，就刑度詳為
      審酌並敘明理由，亦有考量被告願意調解、經濟狀況等情
      ，既未逾越法定刑度，亦未濫用自由裁量之權限，亦即合
      於法定刑之外部界限，復未逾自由裁量之內部界限，所為
      量刑核無不當或違法，且無輕重失衡情形，自不得遽指為
      違法。
（三）又被告曾主張已申請低收入戶，但還沒收到資訊，今天沒
      有帶來等語（見本院卷第94頁），惟查，原審已經有考量
      被告勉持之經濟狀況。再者，就過失傷害量刑之重點，應
      以被告之過失程度及造成被害人之傷勢輕重為主要判斷依
      據，審酌被告未依規定超車之過失程度及被害人受有右側
      第8、9、10根肋骨骨折、顏面及右側手肘挫傷擦傷之傷害
      ，傷害並非輕微需經休養，此有上開告訴人刑事附帶民事
      訴訟起訴狀所附之單據在卷可查，暨考量其他一切行為人
      情狀後，認為原審處拘役50日並無不妥。
（四）綜上所述，本院認原審之量刑所考慮之全案情節，迄至本
      院言詞辯論終結時，與原審並無二致，被告以原審量刑過
      重提起上訴為無理由，應予駁回。
據上論斷，應依刑事訴訟法第455條之1第1項、第3 項、第368條
、第373條，判決如主文。
本案經檢察官陳麗琇聲請簡易判決處刑，被告上訴後，檢察官郭
郡欣到庭執行職務。
中    華    民    國   110    年    11    月    3     日
                  刑事第五庭  審判長法  官  林永村
                                    法  官  黃逸寧
                                    法  官  黃志皓
以上正本證明與原本無異。
不得上訴。
中    華    民    國   110    年    11    月    3     日
                                    書記官  曾小玲
　
附錄本案論罪法條：
刑法第284條前段
因過失傷害人者，處1 年以下有期徒刑、拘役或10萬元以下罰金
。
　
附件：本院110年度交簡字第661號
　
臺灣橋頭地方法院刑事簡易判決        110年度交簡字第661號
聲  請  人  臺灣橋頭地方檢察署檢察官
被      告  張鈞凱  男  民國00年0月00日生
                    身分證統一編號：Z000000000號
                    住高雄市○○區○○路○○巷0弄00號
上列被告因過失傷害案件，經檢察官聲請以簡易判決處刑（110
年度偵字第2026號），本院判決如下：
    主  文
張鈞凱犯過失傷害罪，處拘役伍拾日，如易科罰金，以新臺幣壹
仟元折算壹日。
    事實及理由
一、張鈞凱於民國109 年9月19日9時33分許，騎乘MZT-8335號機
    車，沿高雄市彌陀區中正路由北往南方向行駛，行經該路段
    與中華路之交岔路口時，本應注意汽車超車時，應顯示左方
    向燈並於前車左側保持半公尺以上之間隔超過，而依當時天
    候、路況，並無其他不能注意之情形，竟疏未注意及此，未
    與前車保持半公尺以上之間隔就貿然超車，因而與前方由江
    鳳英所騎乘之P5G-601 號機車發生碰撞，致江鳳英人車倒地
    ，並受有右側第8、9、10根肋骨骨折、顏面及右側手肘挫傷
    擦傷之傷害。
二、認定前述犯罪事實之依據：
  (一)被告於警詢及偵查中之供述。
  (二)告訴人江鳳英於警詢及偵查中之證述。
  (三)被告之公路監理電子閘門證號查詢機車駕駛人資料、道路
      交通事故現場圖、道路交通事故調查報告表(一)、(二)-1
      、道路交通事故談話紀錄表、現場照片、光雄長安醫院診
      斷證明書、被告之高雄市政府警察局道路交通事故肇事人
      自首情形紀錄表。
三、按汽車超車時，應顯示左方向燈並於前車左側保持半公尺以
    上之間隔超過，道路交通安全規則第101 條第1項第4款定有
    明文。本件案發時被告係領有適當之駕駛執照，有道路交通
    事故調查報告表(二)-1在卷可佐，自應知悉上開規定並注意
    遵守，且依車禍當時天候晴、日間自然光線、柏油路面乾燥
    無缺陷、無障礙物且視距良好等情，亦有上開道路交通事故
    調查報告表(一)及現場照片可參，且依被告智識、能力亦無
    不能注意之情事，竟疏未注意前揭規定，肇致本案車禍事故
    之發生，其駕駛行為顯有過失甚明；告訴人因本件交通事故
    受有前開傷勢，業如前述，是被告上開過失行為與告訴人之
    受傷結果間有相當因果關係無疑。綜上，本件事證明確，被
    告犯行已堪認定，應予依法論科。
四、核被告所為，係犯刑法第284 條前段之過失傷害罪。被告於
    肇事後留於現場，並主動向到場處理之員警坦承其為車禍肇
    事之人，此觀卷附高雄市政府警察局道路交通事故肇事人自
    首情形紀錄表已明，符合自首要件，爰依刑法第62條前段規
    定減輕其刑。
五、審酌被告於騎車過程中未能善盡駕駛之注意義務，導致告訴
    人受傷之結果，所為應予非難；復考量被告過失之程度、情
    節、告訴人所受傷勢；兼衡本件被告雖有調解意願惟因告訴
    人不願意而迄未與告訴人達成和解，致告訴人之損害尚未能
    填補；暨被告大學就讀中之智識程度、勉持之經濟狀況、無
    前科之素行等一切情狀，量處如主文所示之刑，並諭知易科
    罰金折算標準。
六、依刑事訴訟法第449 條第1項前段、第3項、第454條第1項，
    逕以簡易判決處刑如主文。
如不服本判決，得於判決送達之日起20日內，向本院提起上訴。
本案經檢察官陳麗琇聲請簡易判決處刑。
中    華    民    國   110    年    6     月    29    日
                  橋頭簡易庭  法  官  黃三友
以上正本，係照原本作成，證明與原本無異。
中    華    民    國   110    年    6     月    30    日
                              書記官  林瑞標
附錄論罪之法條：
刑法第284 條前段
因過失傷害人者，處1年以下有期徒刑、拘役或10萬元以下罰金
。